【裁判字號】    99,訴,813
【裁判日期】    990914
【裁判案由】    違反毒品危害防制條例
【裁判全文】
臺灣臺南地方法院刑事判決               99年度訴字第813號
公  訴  人  臺灣臺南地方法院檢察署檢察官
被      告  甲○○
選任辯護人  蔡東泉律師
上列被告因違反毒品危害防制條例案件，經檢察官提起公訴（99
年度偵字第2992號），本院判決如下：
    主  文
甲○○犯如附表所示之罪，各處如附表所示之刑。應執行有期徒
刑拾陸年。販賣毒品所得共新臺幣拾萬元沒收，如全部或一部
不能沒收時，以其財產抵償之；未扣案之行動電話壹支（含門號
0000000000號ＳＩＭ卡壹張），沒收之，如全部或一
部不能沒收時，追徵其價額。
    事  實
一、甲○○前於民國91年間因過失致死及肇事逃逸案件，經本院
    於91年7月4日以91年度交訴字第5號分別判處有期徒刑8月及
    7月，應執行有期徒刑1年2月，緩刑3年確定（下稱第一案）
    ；緩刑期間另於93年間因施用毒品案件，經本院於93年9月2
    7日以93年度簡字第2152號判處有期徒刑4月確定（下稱第二
    案）；又因違反槍砲彈藥刀械管制條例案件，經本院於94年
    5月11日以94年度訴字第176號判處有期徒刑1年10月，併科
    罰金新臺幣（下同）150,000元（下稱第三案），再因施用
    第一、二級毒品案件，經臺灣高等法院臺南分院判處有期徒
    刑9月及4月，應執行有期徒刑1年確定（下稱第四案）。前
    開第三、四案經臺灣高等法院臺南分院裁定定應執行刑有期
    徒刑2年7月，嗣於96年間依中華民國96年罪犯減刑條例減刑
    後，定應執行刑為有期徒刑2年2月確定，而與經撤銷緩刑宣
    告之第一案及第二案接續執行，而於96年11月1日縮短刑期
    假釋出監，原縮短刑期保護管束期滿執行完畢日期為97年7
    月16日，繼因甲○○於假釋期間復犯違反毒品危害防制條例
    案件而被撤銷假釋，應執行殘刑有期徒刑8月15日，惟因前
    開第一、二案經本院於98年11月27日以98年度聲減字第89
    號，依中華民國96年罪犯減刑條例裁定減刑，就第一案分別
    減為有期徒刑4月及3月又15日，應執行有期徒刑7月，就第
    二案減為有期徒刑2月，重新核計殘刑後縮刑終結日為96年
    10月16日，經減刑後已無撤銷假釋殘餘刑期，而無庸執行，
    由執行檢察官於99年2月5日將全案簽結。
二、甲○○明知海洛因及安非他命係毒品危害防制條例第2條第2
    項第1款、第2款所明定之第一、二級毒品，非經許可，不得
    持有、販賣，竟基於販賣第一級毒品海洛因以營利之犯意，
    ，以其持用之門號0000000000號行動電話作為聯絡工具，先
    後於如附表一所示之時間、地點，販賣第一級毒品海洛因予
    丙○○七次（販賣之時間、地點、數量、價格、所得詳如附
    表一所示）。又另基於販賣第二級毒品安非他命以營利之犯
    意，以門號0000000000行動電話作為聯絡工具，於如附表二
    所示之時間、地點，販賣第二級毒品安非他予丙○○一次（
    販賣時間、地點、數量、價格、所得詳如附表二所示）。嗣
    經臺灣臺南地方法院檢察署向本院聲請核發通訊監察書而對
    丙○○、甲○○執行通訊監察後，始循線查悉上情。
三、案經臺南市警察局第一分局報告臺灣臺南地方法院檢察署檢
    察官偵查起訴。
    理  由
壹、證據能力部分：
一、按被告以外之人於審判外之言詞或書面陳述，除法律有規定
    者外，不得作為證據，刑事訴訟法第一百五十九條第一項定
    有明文。查本件證人丙○○於警詢之供述，係屬被告以外之
    人於審判外之陳述，且辯護人於本院審理中已主張不具證據
    能力，又該等警詢言詞陳述並無該當刑事訴訟法第159條之1
    至第159條之4等傳聞證據例外具證據能力之情形，是證人丙
    ○○於警詢之供述，自無證據能力。
二、再按被告以外之人於審判外之陳述，雖不符前四條之規定，
    而經當事人於審判程序同意作為證據，法院審酌該言詞陳述
    或書面陳述作成時之情況，認為適當者，亦得為證據，刑事
    訴訟法第159條之5第1項定有明文。其餘下引之供述或非供
    述證據，業據公訴人、被告及辯護人於本院準備程序時一致
    表示同意採為證據（見本院卷第26頁反面、第27頁）。本院
    審酌該等供述證據資料作成或取得之狀況，均無非法或不當
    取證之情事，亦無顯不可信之情況，故認為適當而均得作為
    證據。是前開證據，依刑事訴訟法第159條之5第1項之規定
    ，均具有證據能力，合先敘明。
貳、實體部分：
一、上揭事實，業據被告甲○○於偵查及本院審理中均坦承不諱
    （見偵卷第35頁，本院卷第48頁反面），核與證人丙○○於
    偵查中證述情節大致相符（見偵卷第28、29頁），此外，並
    有卷附證人丙○○持用之門號0000000000號行動電話與被告
    持用之門號0000000000、0000000000號行動電話聯絡之通訊
    監察譯文1份（見警卷第55至77頁）、98年聲監字第307號、
    98年聲監字第353號及98年聲監續字第404號通訊監察書（見
    警卷第78至82頁）、指認犯罪嫌疑人之紀錄表（見警卷第51
    頁）1紙在卷可稽。足認被告自白販賣第一、二級毒品海洛
    因及安非他命等情與事實相符，堪以採信。
二、被告甲○○雖辯稱，伊於附表所示時、地販賣毒品予丙○○
    均未賺到錢，並無獲利云云。惟按毒品危害防制條例所規定
    之販賣毒品罪，雖未明示「營利之意圖」為其犯罪構成要件
    ，然「販賣」一語，在文義解釋上當然已寓含有買賤賣貴，
    而從中取利之意思存在。且從商業交易原理與一般社會觀念
    而言，販賣行為在通常情形下，仍係以牟取利益為其活動之
    主要誘因與目的。又海洛因及安非他命分係毒品危害防制條
    例第2條第2項第1、2款所定之第一、二級毒品，物稀價昂，
    政府為杜絕毒品氾濫，毒害人民甚深，再三宣導民眾遠離毒
    品、媒體報導既深且廣，對於禁絕毒品之政策，應為大眾所
    熟悉。再政府對於查緝施用、轉讓及販賣毒品無不嚴格執行
    ，且販賣毒品罪係重罪，若無利可圖，衡情一般持有毒品者
    ，當不致輕易將持有之毒品交付他人。況販賣毒品乃違法行
    為，非可公然為之，且有其獨特之販售路線及管道，亦無公
    定之價格，復可任意增減其分裝之數量，而每次買賣之價量
    ，亦可能隨時依市場貨源之供需情形、交易雙方之關係深淺
    、資力、對行情之認知、查緝是否嚴緊，及購買者被查獲時
    供述購買對象之可能性風險評估等諸般事由，而異其標準，
    非可一概而論，是販賣之利得，誠非固定，而縱使販賣之人
    從價差或量差中牟利方式雖異，其意圖營利之非法販賣行為
    仍屬同一。從而，舉凡有償交易，除足以反證其確係另基於
    某種非圖利本意之關係外，通常尚難因無法查悉其販入價格
    ，做為是否高價賣出之比較，諉以無營利之意思而阻卻販賣
    犯行之追訴。經查，被告與證人丙○○並無特殊情誼關係，
    且證人丙○○亦供稱其從事販賣毒品之犯行（見偵卷第27頁
    ），被告甲○○與證人丙○○既均為販賣毒品之人，衡情被
    告其取得毒品之成本所費不貲，自無平價轉讓毒品供他人牟
    利販售，而自負販毒風險之理，足徵被告有販賣毒品藉以營
    利之意圖甚明。
三、綜上事證，被告基於營利之意圖，於附表一、二所示時地，
    分別販賣第一、二級毒品海洛因與安非他命予丙○○之犯行
    ，事證已臻明確，洵堪認定，自應依法論科。
四、論罪科刑：
  (一)按海洛因及甲基安非他命乃毒品危害防制條例第2條第2項第
    1款及第2款所明定之第一、二級毒品，未經許可不得販賣。
    核被告附表一部分所為，均係犯毒品危害防制條例第4條第1
    項之販賣第一級毒品罪；另就附表二部分所為，則係犯毒品
    危害防制條例第4條第2項之販賣第二級毒品罪。被告販賣海
    洛因、安非他命之前持有毒品之低度行為，應分別為販賣之
    高度行為所吸收，均不另論罪。被告所犯如附表一所示多次
    販賣第一級毒品及附表二所示一次販賣二級毒品犯行間，犯
    意各別，時間不同，顯係基於個別犯意為之，應予分論併罰
    。
  (二)被告有事實欄一所示之前科紀錄及徒刑執行等情，被告所犯
    第三案、第四案於96年間依中華民國96年罪犯減刑條例減刑
    後，定應執行刑為有期徒刑2年2月，而與經撤銷緩刑宣告之
    第一案及第二案接續執行中，繼於96年11月1日就上開四案
    縮短刑期假釋出監，然因被告於假釋期間復犯違反毒品危害
    防制條例案件而被撤銷假釋，應執行殘刑有期徒刑8月15日
    ，惟因前開第一、二案經本院依中華民國96年罪犯減刑條例
    裁定減刑，就第一案分別減為有期徒刑4月及3月又15日，應
    執行有期徒刑7月，就第二案減為有期徒刑2月，重新核計殘
    刑後縮刑終結日為96年10月16日，經減刑後已無撤銷假釋殘
    餘刑期，而無庸執行，由執行檢察官於99年2月5日將全案簽
    結，此有臺灣高等法院被告前案紀錄表在卷可憑，並經本院
    調取臺灣臺南地方法院檢察署99年度執減更字第15號、99年
    度執減更字第16號、98年度聲減字第78號、98年度執更字第
    1491號、94年度執更字第1135號、96年度執再字第212號、
    96年度執減更字第1618號、94年度執字第3897號執行卷宗核
    閱無誤。按最高法院84年台非字第44號判例意旨：「中華民
    國七十七年罪犯減刑條例並未規定減刑裁定之效力得回溯至
    該條例施行前被告假釋出獄之日，則減刑裁定之刑期，自應
    以該裁定由檢察官指揮執行之日，為執行完畢日期」。又執
    行裁判由為裁判法院之檢察官指揮之。但其性質應由法院或
    審判長、受命推事、受託推事指揮，或有特別規定者，不在
    此限；指揮執行，應以指揮書附具裁判書或筆錄之繕本或節
    本為之。但執行刑罰或保安處分以外之指揮，毋庸制作指揮
    書者，不在此限，刑事訴訟法第457條第1項、第458條亦定
    有明文。查，本件被告撤銷假釋後，雖經本院於98年11月27
    日以98年度聲字第89號，依中華民國96年罪犯減刑條例就第
    一案及第二案裁定減刑，惟被告減刑後之應執行刑既仍須檢
    察官指揮執行，而執行檢察官簽結即表示其已指揮執行該裁
    定，結果為減刑後被告因先前入監已執行之刑期逾減刑後撤
    銷假釋殘餘刑期，無庸再入監執行，依上揭判例意旨及臺灣
    高等法院暨所屬法院97年法律座談會刑事類提案第1號法律
    座談會丁說，被告所犯第一、二、三、四案，自應以檢察官
    簽結日即99年2月5日為執行完畢日。準此，被告於附表一、
    二所示之時日再犯販賣第一、二級毒品罪，自難認定被告係
    於前開有期徒刑執行完畢後5年內再犯本件8次販賣毒品犯行
    ，公訴意旨認被告上開犯行構成累犯，容有誤會，併此敘明
    。
  (三)又被告所犯如附表一、二所示之販賣第一、二級毒品罪，於
    偵查及審理中均自白犯行，均應依修正後毒品危害防制條例
    第17條第2項之規定減輕其刑。
  (四)末按犯罪情狀顯可憫恕，認科以最低度刑仍嫌過重者，得酌
    量減輕其刑，刑法第59條定有明文。茲考量被告販賣海洛因
    、安非他部對象均為丙○○、次數共計有8次，犯罪所得共
    僅130,000元等情狀，要與毒品盤商或毒梟每次動輒數十萬
    元以上毒品交易之情形，有明顯之不同。於社會通念，國民
    感情上，非全無可憫，逕處該罪依上自白減輕其刑後之法定
    最輕刑即有期徒刑15年、3年6月，仍嫌過重，依社會一般觀
    念，不無情輕法重之情形，是本院斟酌前開情事，認被告上
    開販賣第一級、第二級毒品之犯行，均應依刑法第59條之規
    定遞減輕其刑，以使輕重得宜，罰當其罪，俾符罪刑相當原
    則。
  (五)爰審酌被告正值青壯，不思努力工作賺取正當酬勞，竟藉流
    毒他人牟取不法利益，戕害他人身心健康，且危害社會治安
    ，惟念被告經查獲後於偵查及本院審理中均坦承犯行，深表
    悔悟，且其販賣毒品所獲取之利益非巨、販賣期間非長、販
    賣毒品之次數及數量亦均非多，以本件犯罪情節而論，惡性
    尚非重大不赦，兼衡其學歷、職業、家庭經濟狀況與檢察官
    求處定應執行刑有期徒刑16年等一切情狀，分別量處如附表
    所示之刑，並定應執行刑16年之刑度，已與被告之罪責相當
    ，檢察官之求刑，稍嫌過重，併此敘明。
  (六)末按毒品危害防制條例第19條第1項規定「犯第四條之罪者
    ，其供犯罪所用或因犯罪所得之財物，均沒收之，如全部或
    一部不能沒收時，追徵其價額或以其財產抵償之」，惟該條
    項並無如同條例第18條第1項所定「不問屬於犯人與否，沒
    收之」之明文，自屬相對沒收主義之立法。是其應沒收之物
    ，應以屬於被告或共犯所有者為限。再該規定所稱「追徵其
    價額」者，係指所沒收之物為金錢以外之其他財物而無法沒
    收時，應追徵其價額，使其繳納與原物相當之價額。如所得
    財物為金錢而無法沒收時，應「以其財產抵償之」（最高法
    院95年臺上字第305號判決意旨參照）。復按毒品危害防制
    條例第19條第1項規定，犯販賣毒品罪者，其犯罪所得之財
    物均沒收之，係採義務沒收主義。故販賣毒品所得之對價，
    不問其中成本若干，利潤多少，均應全部諭知沒收，貫徹政
    府查禁煙毒之決心，以符立法本旨（最高法院91年臺上字第
    2419號判決意旨參照）。經查，購毒者丙○○數次向被告購
    買毒品時，部分交易並未給付全額價款，而於其他時日或於
    下次購時一併清償。又98年8月2日丙○○向被告購買20,000
    元之海洛因時，並未交付款項予被告，而賒欠被告20,000元
    之毒品交易價款，迄被告為警查獲時，證人丙○○猶賒欠被
    告購毒款總計20,000元等情，業據證人丙○○於偵查中結證
    無訛（見偵卷第29頁），基此，被告販賣毒品予丙○○除尚
    未收取附表一編號8之20,000元價款外，其餘實際所得價款
    如附表一編號1至7（22,000元、22,000元、22,000元、23,0
    00元、25,000元、10,000元）、附表二所示（6,000元），
    總計130,000元，業如前所述，雖未扣案，仍應依毒品危害
    防制條例第19條第1項規定，在各主文項下，併予宣告沒收
    之，如全部或一部不能沒收時，以其財產抵償之。另被告持
    用之行動電話1支（含門號0000000000號SIM卡一張），雖未
    扣案，並無證據證明業已滅失，復被告自承均為其所有，且
    係供本案附表一所示販賣海洛因所用，自應依毒品危害防制
    條例第19條第1項規定，在各次犯行之下諭知沒收，如全部
    或一部不能沒收時，追徵其價額或以其財產抵償之；而上開
    0000000000號行動電話，既非被告所有之物（為不知情之林
    志明所有，見警卷第2頁），自不得予以宣告沒收。
據上論斷，應依刑事訴訟法第299條第1項前段，毒品危害防制條
例第4條第1項、第2項、第17條第2項、第19條第1項，刑法第11
條、第59條、第51條第5款，判決如主文。
本案經檢察官乙○○到庭執行職務。
中    華    民    國    99    年    9     月    14    日
                  刑事第七庭    審判長法  官  鄧希賢
                                      法  官  朱中和
                                      法  官  田幸艷
以上正本證明與原本無異。
如不服本判決應於收受本判決後10日內向本院提出上訴書狀，並
應敘述具體理由。其未敘述上訴理由者，應於上訴期間屆滿後20
日內向本院補提理由書狀（均須按他造當事人之人數附繕本）「
切勿逕送上級法院」。
                                      書記官  莊文茹
中    華    民    國    99    年    9     月    14    日
附錄本案論罪科刑法條：
毒品危害防制條例第4條
製造、運輸、販賣第一級毒品者，處死刑或無期徒刑；處無期徒
刑者，得併科新臺幣 2 千萬元以下罰金。
製造、運輸、販賣第二級毒品者，處無期徒刑或 7 年以上有期
徒刑，得併科新臺幣 1 千萬元以下罰金。
製造、運輸、販賣第三級毒品者，處 5 年以上有期徒刑，得併
科新臺幣 7 百萬元以下罰金。
製造、運輸、販賣第四級毒品者，處 3 年以上 10 年以下有期
徒刑，得併科新臺幣 3 百萬元以下罰金。
製造、運輸、販賣專供製造或施用毒品之器具者，處 1 年以上
7 年以下有期徒刑，得併科新臺幣 1 百萬元以下罰金。
前五項之未遂犯罰之。
附表一：被告販賣第一級毒品海洛因部分
┌──┬────┬────┬────┬────┬──────────────────┐
│編號│犯罪時間│交易地點│交易對象│交易標的│   罪名及宣告刑                     │
│    │        │        │        │數量及金│                                    │
│    │        │        │        │額      │                                    │
├──┼────┼────┼────┼────┼──────────────────┤
│ 1  │98年7月1│臺南縣仁│丙○○  │甲○○以│甲○○販賣第一級毒品，處有期徒刑柒年│
│    │0日1時許│德鄉中山│        │22,000元│拾月。販賣毒品所得新臺幣貳萬貳仟元沒│
│    │        │路高鐵橋│        │之價格，│收之，如全部或一部不能沒收時，以其財│
│    │        │下      │        │販售海洛│產抵償之；又未扣案之行動電話壹支（含│
│    │        │        │        │因1包予 │門號0000000000號ＳＩＭ卡壹│
│    │        │        │        │丙○○。│張），沒收之，如全部或一部不能沒收時│
│    │        │        │        │        │，追徵其價額。                      │
│    │        │        │        │        │                                    │
│    │        │        │        │        │                                    │
├──┼────┼────┼────┼────┼──────────────────┤
│ 2  │98年7月1│臺南縣永│同上    │甲○○以│甲○○販賣第一級毒品，處有期徒刑柒年│
│    │2日18時 │康市臺南│        │22,000元│拾月。販賣毒品所得新臺幣貳萬貳仟元沒│
│    │許      │高工前  │        │之價格，│收之，如全部或一部不能沒收時，以其財│
│    │        │        │        │販售海洛│產抵償之；又未扣案之行動電話壹支（含│
│    │        │        │        │因1包予 │門號0000000000號ＳＩＭ卡壹│
│    │        │        │        │丙○○。│張），沒收之，如全部或一部不能沒收時│
│    │        │        │        │        │，追徵其價額。                      │
│    │        │        │        │        │                                    │
│    │        │        │        │        │                                    │
├──┼────┼────┼────┼────┼──────────────────┤
│ 3  │98年7月 │臺南縣仁│同上    │甲○○以│甲○○販賣第一級毒品，處有期徒刑柒年│
│    │15日23時│德鄉中山│        │22,000元│拾月。販賣毒品所得新臺幣貳萬貳仟元沒│
│    │許      │路高鐵橋│        │之價格，│收之，如全部或一部不能沒收時，以其財│
│    │        │下      │        │販售海洛│產抵償之；又未扣案之行動電話壹支（含│
│    │        │        │        │因1包予 │門號0000000000號ＳＩＭ卡壹│
│    │        │        │        │丙○○。│張），沒收之，如全部或一部不能沒收時│
│    │        │        │        │        │，追徵其價額。                      │
├──┼────┼────┼────┼────┼──────────────────┤
│ 4  │98年7月2│臺南縣仁│同上    │甲○○以│甲○○販賣第一級毒品，處有期徒刑柒年
│    │3日15時 │德鄉中山│        │23,000元│拾月。販賣毒品所得新臺幣貳萬仟元沒│
│    │許      │路高鐵橋│        │之價格，│收之，如全部或一部不能沒收時，以其財│
│    │        │下      │        │由不知情│產抵償之；又未扣案之行動電話壹支（含│
│    │        │        │        │之林志明│門號0000000000號ＳＩＭ卡壹│
│    │        │        │        │交付海洛│張），沒收之，如全部或一部不能沒收時│
│    │        │        │        │因1包予 │，追徵其價額。                      │
│    │        │        │        │丙○○。│                                    │
├──┼────┼────┼────┼────┼──────────────────┤
│ 5  │98年7月2│臺南縣永│同上    │甲○○以│甲○○販賣第一級毒品，處有期徒刑柒年│
│    │6日22時 │康市中華│        │25,000元│拾月。販賣毒品所得新臺幣貳萬伍仟元沒│
│    │許      │路某不詳│        │之價格，│收之，如全部或一部不能沒收時，以其財│
│    │        │巷內    │        │販售海洛│產抵償之；又未扣案之行動電話壹支（含│
│    │        │        │        │因1包予 │門號0000000000號ＳＩＭ卡壹│
│    │        │        │        │丙○○。│張），沒收之，如全部或一部不能沒收時│
│    │        │        │        │        │，追徵其價額。                      │
├──┼────┼────┼────┼────┼──────────────────┤
│ 6  │98年7月3│臺南縣歸│同上    │甲○○以│甲○○販賣第一級毒品，處有期徒刑柒年│
│    │0日23時 │仁鄉六甲│        │10,000元│拾月。販賣毒品所得新臺幣壹萬元沒收之│
│    │許      │村「南國│        │之價格，│，如全部或一部不能沒收時，以其財產抵│
│    │        │之夜KTV │        │由不知情│抵償之；又未扣案之行動電話壹支（含門│
│    │        │」內    │        │之林志明│號0000000000號ＳＩＭ卡壹張│
│    │        │        │        │交付海洛│），沒收之，如全部或一部不能沒收時，│
│    │        │        │        │因1包予 │追徵其價額。                        │
│    │        │        │        │丙○○。│                                    │
├──┼────┼────┼────┼────┼──────────────────┤
│ 7  │98年8月2│臺南市公│同上    │甲○○以│甲○○販賣第一級毒品，處有期徒刑柒年│
│    │日2時許 │園南路某│        │20,000元│拾月。未扣案之行動電話壹支（含門號０│
│    │        │不詳大樓│        │之價格，│000000000號ＳＩＭ卡壹張），│
│    │        │地下室  │        │販售海洛│沒收之，如全部或一部不能沒收時，追徵│
│    │        │        │        │因1包予 │其價額。                            │
│    │        │        │        │丙○○。│                                    │
│    │        │        │        │但購毒款│                                    │
│    │        │        │        │丙○○現│                                    │
│    │        │        │        │仍賒欠中│                                    │
│    │        │        │        │。      │                                    │
└──┴────┴────┴────┴────┴──────────────────┘
附表二：被告販賣第二級毒品安非他命部分
┌──┬────┬────┬────┬────┬──────────────────┐
│編號│犯罪時間│交易地點│交易對象│交易金額│   罪名及宣告刑                     │
│    │        │        │        │、標的及│                                    │
│    │        │        │        │數量    │                                    │
├──┼────┼────┼────┼────┼──────────────────┤
│１  │98年7月 │臺南縣歸│丙○○  │甲○○以│甲○○販賣第二級毒品，處有期徒刑年│
│    │19日14時│仁鄉「閎│        │6,000元 │拾月。販賣毒品所得新臺幣陸仟元沒收之│
│    │許      │彬釣蝦場│        │之價格，│，如全部或一部不能沒收時，以其財產抵│
│    │        │」附設之│        │由不知情│償之。                              │
│    │        │停車場  │        │之林志明│                                    │
│    │        │        │        │交付安非│                                    │
│    │        │        │        │他命1包 │                                    │
│    │        │        │        │予丙○○│                                    │
│    │        │        │        │。      │                                    │
└──┴────┴────┴────┴────┴──────────────────┘

司法院資訊處製作；財團法人民間司法改革基金會備份。
